【裁判字號】    98,重訴,13
【裁判日期】    980826
【裁判案由】    違反槍砲彈藥刀械管制條例
【裁判全文】
臺灣臺南地方法院刑事判決              98年度重訴字第13號
公  訴  人  臺灣臺南地方法院檢察署檢察官
被      告  甲○○
選任辯護人  查名邦律師
上列被告因違反槍砲彈藥刀械管制條例案件，經檢察官提起公訴
（98年度偵字第1834號），本院判決如下：
    主  文
甲○○共同未經許可，製造其他可發射子彈具有殺傷力之改造手
槍，累犯，處有期徒刑參年，併科罰金新臺幣伍萬元，罰金如易
服勞役，以新臺幣壹仟元折算壹日；扣案具殺傷力改造手槍壹枝
（不含彈匣，槍枝管制編號：壹壹零貳零參肆陸陸陸號）、槍管
壹支均沒收之。
    事  實
一、甲○○前於民國93年間，因違反槍砲彈藥刀械管制條例案件
    ，經本院以93年度訴字第1376號判決有期徒刑1年4月；又於
    94年間，因違反毒品危害防制條例案件，經臺灣高等法院臺
    南分院以95年度上訴字第1203號判決有期徒刑1年10月確定
    ；嗣上述有期徒刑1年4月、有期徒刑1年10月，經減刑為有
    期徒刑8月、有期徒刑11月，並定應執行刑1年6月；甲○○
    於95年6月12日入監執行，96年12月15日因縮短刑期執行完
    畢出監。
二、詎甲○○仍不知悔改，其明知可發射金屬或子彈具有殺傷力
    之槍砲及其主要組成零件，為槍砲彈藥刀械管制條例所管制
    物品，未經許可，不得製造，竟於前開有期徒刑執行完畢後
    5年內，仍基於製造可發射子彈具殺傷力改造手槍及主要組
    成零件之犯意，先於97年3月間某日，在電腦網路上以新台
    幣（以下同）5,300元為對價購得不具殺傷力之仿BERETTA廠
    玩具槍枝2支（仿M9、M84型號槍枝），再於97年5月間某日
    ，與綽號為「阿堯」之姓名、年籍均不詳之成年男子，共同
    基於製造可發射金屬或子彈具有殺傷力之槍砲及其主要組成
    零件之犯意聯絡，由甲○○以2,000元代價，委託綽號「阿
    堯」之男子，以上述仿BERETTA廠玩具槍枝之槍管為樣式，
    使用CNC車床打造、車製鋼材，而完成貫通之槍管2支，交付
    予甲○○使用，而甲○○即以該製作完成之槍砲主要組成零
    件槍管2支，其中槍管1支換裝至上述其所購買仿BERETTA廠
    （仿M9型號）玩具槍枝上，而製造完成具殺傷力仿BERETTA
    廠M9型半自動手槍之改造手槍1枝（扣案時不含彈匣，槍枝
    管制編號：0000000000號）並將之持有，另外1支槍砲主要
    組成零件之槍管，亦由甲○○持有中；而後甲○○於98年1
    月間某日（即98年1月21日前某日），將上述其所持有之上
    述具殺傷力仿BERETTA廠M9型半自動手槍之改造手槍1枝拆解
    ，連同上述另外1支槍管，併同其他不具殺傷力非屬槍砲彈
    藥刀械管制條例所管制之子彈2顆（子彈1顆、彈殼1顆）、
    均不具殺傷力且非屬槍砲彈藥刀械管制條例所管制之槍砲主
    要組成零件之手槍半成品1支、槍身座1個、彈頭6顆、底火2
    顆、握柄片2片及彈簧3支，寄藏於其不知情友人吳宗益位於
    臺南縣永康市○○路280之43號住處內；嗣警方於98年1月21
    日10時42分許，持本院98年度聲搜字第97號搜索票，至甲○
    ○位於臺南市○○區○○路188號7樓34號搜索，未查得任何
    應扣押之物，甲○○在未被有偵查權之公務員或機關發覺其
    上述製造可發射金屬或子彈具有殺傷力之槍砲及其主要組成
    零件之犯行前，即在上述搜索現場主動向在場之警員坦承上
    述製造可發射金屬或子彈具有殺傷力之槍砲及其主要組成零
    件犯行，並自願帶同警員至其友人吳宗益位於臺南縣永康市
    ○○路280之43號住處，起出上述已拆解具殺傷力仿BERETTA
    廠M9型半自動手槍之改造手槍1枝、槍砲主要組成零件槍管1
    支，不具殺傷力非屬槍砲彈藥刀械管制條例所管制之子彈2
    顆、均不具殺傷力且非屬槍砲彈藥刀械管制條例所管制之槍
    砲主要組成零件之手槍半成品1支、槍身座1個、彈頭6顆、
    底火2顆、握柄片2片及彈簧3支，交由警方扣押，而報繳其
    持有之全部槍砲，因而查獲上情。
三、案經臺灣臺南地方法院檢察署檢察官自動檢舉並指揮內政部
    警政署刑事警察局及臺南市警察局第六分局調查後報告臺灣
    臺南地方法院檢察署檢察官偵查起訴。
    理  由
一、按被告以外之人於審判外之陳述，經當事人於審判程序同意
    作為證據，法院審酌該言詞陳述或書面陳述作成時之情況，
    認為適當者，亦得為證據，刑事訴訟法第159條之5第1項定
    有明文。查被告於本院審理時，對檢察官所提出引用之供述
    及非供述證據之證據能力並不爭執，且本院依卷內資料審酌
    該供述及非供述證據作成時之情況，認為並未有何違背法律
    或其他相關規定之情事，而應認為適當，復經本院於審判期
    日就上開證據依法進行調查、辯論，是依刑事訴訟法第159
    條之5第1項之規定，本院自得引為判決參考之依據，依法應
    有證據能力，先予敘明。
二、訊據被告對於上開事實坦承不諱，復有扣案之仿BERETTA 廠
    M9型半自動手槍之改造手槍1枝（不含彈匣，槍枝管制編號
    ：0000000000號）、槍管1支在卷可據；又上開仿BERETTA廠
    M9型半自動手槍之改造手槍1枝（不含彈匣，槍枝管制編號
    ：0000000000號）、槍管1支，經送內政部警政署刑事警察
    局以檢視法、性能檢驗法施測，認上述改造手槍1支，由仿
    BERETTA廠M9型半自動手槍製造之槍枝，換裝土造金屬槍管
    而成，擊發功能正常，可供擊發適用子彈使用，認具殺傷力
    ；又槍管1支，認係土造金屬槍管，認屬內政部86年11月24
    日台（86）內警字第8670683號公告之槍砲主要組成零件之
    情，均有內政部警政署刑事警察局98年3月2日刑鑑字第0980
    014536號鑑驗書1份、內政部98年4月14日內授警字第098087
    0595號函1份在偵查卷內可證；是本件事證明確，被告犯行
    可堪認定。
三、按以換裝貫通之土造金屬槍管方式，使原本無法擊發之玩具
    手槍，成為可發射適用子彈、具殺傷力之改造手槍，屬槍砲
    彈藥刀械管制條例第8條第1項之製造改造手槍行為；被告以
    2,000元對價，委由綽號「阿堯」男子，以仿BERETTA廠玩具
    槍枝之槍管為樣式，使用CNC車床打造、車製鋼材，而完成
    貫通之槍管2支，被告與綽號「阿堯」男子間，就製造可發
    射金屬或子彈具有殺傷力之槍砲及其主要組成零件犯行，有
    犯意之聯絡與行為之分擔，均為共同正犯；被告製造可發射
    金屬或子彈具有殺傷力之槍砲及其主要組成零件後復持有之
    ，並為寄藏行為，其持有、寄藏之低度行為，應為製造之高
    度行為所吸收，不另論罪；被告製造槍砲主要組成零件後，
    據以組合成為可發射金屬或子彈具有殺傷力之槍砲，其製造
    槍砲主要組成零件之低度行為，應為製造之高度行為所吸收
    ，均不另論罪；又被告有如犯罪事實欄所載之前科，有臺灣
    高等法院被告前案紀錄表1份在卷可參，其於受徒刑之執行
    完畢後，5年內故意再犯本件有期徒刑以上之罪，為累犯，
    應依法加重其刑；被告在未被有偵查權之公務員或機關發覺
    其上述製造可發射金屬或子彈具有殺傷力之槍砲及其主要組
    成零件之犯行前，即主動向警方坦承上述製造可發射金屬或
    子彈具有殺傷力之槍砲及其主要組成零件犯行，並自願帶同
    警方起出並報繳其持有之全部槍砲，並接受裁判之情，有被
    告之警詢筆錄、臺南市警察局第六分局98年1月21日南市警
    六刑偵字第0980000074號刑事案件報告書在卷可證，符合刑
    法第62條前段規定，應依槍砲彈藥刀械管制條例第18條第1
    項前段之自首規定減輕其刑，並與前述累犯加重其刑部分，
    按刑法第71條第1項規定，先加後減；爰審酌被告前已有違
    反槍砲彈藥刀械管制條例及毒品危害防制條例前科，不知悔
    改，購買玩具手槍後，委由「阿堯」男子製造槍管後，予以
    改造成具殺傷力槍枝之犯罪動機，因而對社會治安與他人生
    命身體安全造成威脅，惟其製造具殺傷力之手槍完成後，僅
    為個人持有而無出借或販賣，所生危害尚非巨大，又被告犯
    罪後坦承改造手槍，以及檢察官雖具體求處定執行刑有期徒
    刑5年6月，惟本院綜合考量被告前開犯罪動機、手段、所生
    危害等一切情狀，認以量處如主文所示之刑為適當，並就罰
    金刑部分，依刑法第42條第3項前段規定，以1000元折算1日
    ，諭知易服勞役之折算標準，以示懲儆。
四、扣案改造手槍1枝（不含彈匣，槍枝管制編號：0000000000
    號）與槍管1支，分別為具殺傷力之改造手槍、槍砲主要組
    成零件，係屬槍砲彈藥刀械管制條例第4條之管制物品，已
    如前述，均為違禁物，應依刑法第38條第1項第1款規定宣告
    沒收之；至另扣案之子彈2顆、手槍半成品1支、槍身座1個
    、彈頭6顆、底火2顆、握柄片2片及彈簧3支，均不具傷殺力
    ，且非槍砲彈藥刀械管制條例所管制之子彈及槍砲主要組成
    零件，有內政部警政署刑事警察局98年3月2日刑鑑字第0980
    014536號鑑驗書1份、內政部98年4月14日內授警字第098087
    0595號函1份在偵查卷內可按，上述扣案物品既非違禁物，
    又非供被告本件犯罪所用或預備之物，且非被告犯罪所得之
    物，爰不為沒收之宣告，在此敘明。
據上論斷，應依刑事訴訟法第299條第1項前段，槍砲彈藥刀械管
制條例第8條第1項，第18條第1項前段，刑法第11條前段、第47
條第1項、第42條第3項前段、第38條第1項第1款，刑法施行法第
1條之1，判決如主文。
本案經檢察官陳竹君到庭執行職務。
中    華    民    國    98    年    8    月    26   日
                  刑事第八庭    審判長法  官  洪士傑
                                      法  官  許蕙蘭
                                      法  官  陳杰正
以上正本證明與原本無異。
如不服本判決應於收受本判決後10日內向本院提出上訴書狀，並
應敘述具體理由。其未敘述上訴理由者，應於上訴期間屆滿後20
日內向本院補提理由書狀（均須按他造當事人之人數附繕本）「
切勿逕送上級法院」。
                                      書記官  曾郁芳
中    華    民    國    98    年    8     月    31    日
附錄本案論罪科刑法條全文
槍砲彈藥刀械管制條例第8條
未經許可，製造、販賣或運輸鋼筆槍、瓦斯槍、麻醉槍、獵槍、
空氣槍或第4條第1項第1款所定其他可發射金屬或子彈具有殺傷
力之各式槍砲者，處無期徒刑或5年以上有期徒刑，併科新臺幣1
千萬元以下罰金。
未經許可，轉讓、出租或出借前項所列槍枝者，處5年以上有期
徒刑，併科新臺幣1千萬元以下罰金。
意圖供自己或他人犯罪之用，而犯前二項之罪者，處無期徒刑或
7年以上有期徒刑，併科新臺幣1千萬元以下罰金。
未經許可，持有、寄藏或意圖販賣而陳列第1項所列槍枝者，處3
年以上10年以下有期徒刑，併科新臺幣700萬元以下罰金。
第1項至第3項之未遂犯罰之。

司法院資訊處製作；財團法人民間司法改革基金會備份。
